【裁判字號】    92,上易,1534
【裁判日期】    921022
【裁判案由】    竊盜
【裁判全文】
臺灣高等法院臺中分院刑事判決                  九十二年度上易字第一五三四號
    上  訴  人  臺灣苗栗地方法院檢察署檢察官
    被      告  戊○○
右上訴人因被告竊盜案件，不服臺灣苗栗地方法院九十一年度簡上字第一二○號中華
民國九十二年六月十三日第一審簡易判決（聲請案號：臺灣苗栗地方法院檢察署九十
年度偵字第三六七二號；移
號、第三八四○號；移
第四五二六號、第四五二七號、第四七一八號、第四七三四號、第二八二七號；簡易
刑事判決案號：九十一年度苗簡字第九二一號），提起上訴，本院管轄之第二審合議
庭判決如左：
    主      文
原判決撤銷。
戊○○連續竊盜，處有期徒刑貳年。
    事      實
一、戊○○曾於民國九十一年七月二十二日因竊盜案件，經台灣苗栗地方法院判處拘
    役三十日確定，甫於九十一年八月三十日經易科罰金執行完畢（未構成累犯），
    猶不知悔改。復基於意圖為自己不法所有之概括犯意，先後於（一）九十一年八
    月七日上午五時許，在苗栗市○○路與嘉盛街口，乘壬○○所有車號Ａ五─八○
    二九號自用小貨車停放上揭地點卸貨時，徒手打開未上鎖之車門，竊取車內壬○○所有之草綠色皮包一只（內含現金新臺幣【下同】約五千元），得手供己花用
    。（二）九十一年八月十五日十一時二十分，在苗栗市○○里○○路七四七號苗
    栗醫院前，見己○○所有車號之ＭＩ─一四五六號自用小貨車車門未上鎖，停放
    於上開地點，徒手竊取駕駛座旁之己○○所有黑色皮包一只（內含現金六千三百
    五十元、含晶片之手機二支、己○○之國民身份證、汽機車駕駛執照、行車執照
    各一張等），得手後騎乘向石君平借得之車號ＩＣＲ─二八三號機車逃逸，經現
    場目擊證人楊岳霖報警後，經警循線查獲。（三）九十一年八月二十九日十三時
    三十分許，騎乘其母劉金枝所有車號ＺＺＫ─二八七號輕型機車，在苗栗市○○
    路與福星街口辛○○經營之冷飲店（按為一貨櫃屋）內，徒手竊取置於該屋內櫃
    台上辛○○所有之皮包一只（內有諾基亞牌手機一支、遙控器鑰匙一支及現金約
    七千餘元）得手。當場並為路人林欽章目睹戊○○奪門而出，察覺有異並記下前
    述機車車號，轉告辛○○報警，嗣於同年九月二日，為警循線通知戊○○到案說
    明，始偵悉上情。（四）九十一年九月十六日上午九時三十分許，在吳叔娟開設
    位於苗栗縣苗栗市○○路三十三號之「大西瓜果汁店」內，趁吳叔娟忙於洗切水
    果之際，徒手竊取吳叔娟所有置於櫃檯下方之塑膠盒一個（內有十元硬幣二千元
    ）後，得手後即騎乘車號ＺＺＫ─二八七號輕型機車逃逸，嗣經警於是日二十三
    時二十分許，在其位於苗栗縣苗栗市○○里○○鄰○○街十三號之住處內查獲。
    （五）九十一年十月一日六時許，在苗栗縣竹南鎮○○里○○街一一號前，竊取
    丁○○所有車號ＩＨＷ─七八八號機車，得手後將車牌拆下供己騎乘使用。嗣於
    當日十一時三十五分許，在苗栗市○○路與大同路口，為警攔檢查獲。（六）九
    十一年十月二十一日五時四十分許，在苗栗市南苗市場內第三十九號攤位處，徒
    手竊取子○○所有之黑色皮包一只（內有現金約八萬元、新竹國際商業銀行存摺
    一本及手機一支）得手。（七）九十一年十一月六日五時十分許，騎乘其所有車
    號ＦＳＹ─六二二號機車（按該機車登記在戊○○友人楊金麟名下），行經苗栗
    縣造橋鄉○○村○○路六八號，乙○○○在該處經營之上林美好美早餐店，趁乙○○○未注意之際入內徒手竊取乙○○○所有之皮包一只（內有現金約一萬九千
    元）後，騎乘上開機車揚長而去。嗣經乙○○○記下上開機車車號，報警循線查
    獲。（八）九十一年十一月十二日七時二十分許，在苗栗縣公館鄉公館市場內，
    趁癸○○使用之自用小貨車車門未上鎖，徒手竊取該車內為癸○○所有之灰色背
    包一只（內有手機二支、現金約七萬元、癸○○之身分證、健保卡、癸○○之妻
    陳秀盆之身分證、汽車駕駛執照、健保卡、臺灣土地銀行金融卡及張耿岸之汽車
    行照）得手。（九）九十二年四月二十六日五時許，在苗栗縣頭份鎮○○路邊，
    見車牌號碼Ｗ４─１７４３號自用小貨車車窗未關，徒手竊取丙○○所有放於車
    內之硬幣七百五十元，得手後花用完盡。（十）九十二年五月十二日二十一時三
    十分許，在頭份鎮○○路一○七號前，見車牌號碼ＳＦＤ─５０９號機車置物箱
    鑰匙未拔出，即徒手竊取放於置物內庚○○所有內有現金一萬九千元、金項鍊、
    Ｋ金項鍊及身分證、行照等證件之皮包一只，得手後，現金花用完盡，Ｋ金項鍊
    交付予少年黃文品，其餘證件隨意丟棄。
二、案經苗栗縣警察局苗栗分局、頭份分局報告臺灣苗栗地方法院檢察署檢察官偵查
    後聲請以簡易判決處刑及移送併案審理。
    理      由
一、被告戊○○右揭事實欄第一段（一）至（八）所示之竊盜犯行，已經被告於原審
    法院自白不諱，核與被害人壬○○、己○○、辛○○、吳叔娟、丁○○、子○○
    、癸○○、乙○○○於警詢時指訴，暨證人石君平、楊岳霖、林欽章、楊金麟於
    警詢時證述情節大致相符，復有被害人己○○、吳叔娟、丁○○、癸○○、乙○○○出具之贓物認領保管單各一紙在卷足稽。並有苗栗醫院附近７─便利商店
    監視錄影帶所翻拍之照片二張附卷可憑，足認被告之自白與事實相符。被告如事
    實欄第一段（一）至（八）之犯行，事證已臻明確，可以認定。
二、如事實欄第一段（九）、（十）之竊盜犯行，亦據被告於九十二年六月十六日檢
    察官訊問時，自承在卷；核與被害人庚○○、丙○○指述情節相符；證人黃文品
    於偵查中亦證稱：庚○○所失竊之Ｋ金項鍊係被告送伊；並有庚○○出具Ｋ金項
    鍊贓物認領保管單可憑，被告此部分竊盜犯行，亦事證明確，可以認定。
三、核被告所為，係犯刑法第三百二十條第一項之竊盜罪。被告先後十次竊盜犯行，
    時間緊接，所犯罪名相同，顯係出於概括犯意為之，為連續犯，應依刑法第五十
    六條之規定論以一罪，並依法加重其刑。又經移送併辦審理之如上開事實欄第一
    段（一）、（二）、（三）、（五）至（十）所示之九次竊盜犯行，與聲請簡易
    判決處刑書所指如上開事實欄第一項（四）所示之竊盜犯行既有連續犯之裁判上
    一罪關係，應為聲請效力所及，本院自得併予審理。
四、原審判決認被告罪證明確予以認罪科刑固非無見。惟如上開事實欄第一段（九）
    、（十）所示之竊盜犯行，與聲請簡易判決處刑部分有連續犯之裁判上一罪關係
    ，而為聲請效力所及，原審未及審理，尚有未洽。上訴人主張原審漏未審酌如事
    實欄第一段（九）、（十）所示之竊盜犯行，指摘原審判決不當，為有理由，應
    由本院將原審判決撤銷，自為判決。爰審酌被告前有竊盜犯罪紀錄，猶不知悔改
    ，復連續犯本件竊盜罪，足徵其不知改過，且其竊盜次數多達十次，犯罪所生危
    害非輕及其犯罪後尚知坦承犯行，態度良好等一切情狀，量處如主文所示之刑，
    以資懲儆。
五、被告經合法傳喚，無正當理由不到庭，爰不待其陳述逕行判決。
六、據上論斷，應依刑事訴訟法第三百七十一條、第三百六十九條第一項前段、第三
    百六十四條、第二百九十九條第一項前段，刑法第五十六條、第三百二十條第一
    項，罰金罰鍰提高標準條例第一條前段，判決如主文。
本案經檢察官甲○○到庭執行職務。
中      華      民      國      九十二   年       十      月   二十二   日
                                    臺灣高等法院臺中分院刑事第九庭
                                          審判長法  官  陳  筱  珮
                                                法  官  康  應  龍
                                                法  官  趙  春  碧
右正本證明與原本無異。
不得上訴。
                                                書記官  陳  文  琴
中      華      民      國      九十二   年       十      月   二十七   日
附錄論罪科刑法條：
中華民國刑法第三百二十條第一項：
意圖為自己或第三人不法之所有，而竊取他人之動產者，為竊盜罪，處五年以下有期
徒刑、拘役或五百元以下罰金。
                                                                        Ｒ


司法院資訊處製作；財團法人民間司法改革基金會備份。
